臺灣彰化地方法院刑事判決　　　　　　　　　　　　九十三年度訴字第一四九三號
　　公　訴　人　臺灣彰化地方法院檢察署檢察官
　　被　　　告　乙○○
右列被告因違反毒品危害防制條例案件，經檢察官提起公訴（九十三年度毒偵字第三
五七三號）及移
百七十三條之一第一項之情形，而改依簡式審判程序判決如左：
    主  文
乙○○連續施用第一級毒品，累犯，處有期徒刑拾月。
扣案之注射針筒壹支沒收之。
    事  實
一、乙○○前因賭博及肅清煙毒條例案件，先後經法院判處有期徒刑六月、三年八月
    ，定應執行有期徒刑四年確定，於八十七年五月二十七日入監服刑，於八十八年
    八月十八日假釋付保護管束，於九十年十二月十九日撤銷假釋入監執行殘刑，甫
    於民國九十三年一月三十一日縮短刑期執行完畢。又前因施用毒品案件，經送強
    制戒治並於九十年十二月十八日期滿執行完畢並且獲釋，由台灣彰化地方法院檢
    察署檢察官於九十一年一月十四日，以九十一年度戒毒偵字第六二、六三號不起
    訴處分確定。復因施用毒品案件，經本院於九十三年六月二十四日以九十三年訴
    字第五六六號判處有期徒刑八月，於九十年七月十九日而告確定。詎仍未戒除毒
    癮，於前開強制戒治期滿獲釋後五年內，復基於施用第一級毒品海洛因之摡括犯
    意，自九十三年八月底某日起，至同年九月二十一日下午十八時許止，在彰化縣
    社頭鄉山湖村鴻門巷十號住處，以將第一級毒品海洛因摻水置放於注射針筒中，
    注射於手臂之方式，連續施用第一級毒品海洛因多次。嗣其於（一）九十三年九
    月十七日上午十時四十五分許，在彰化縣田尾鄉北曾村福德巷五五七號處，為警
    查獲。（二）九十三年九月二十二日下午十八時許，彰化縣永靖鄉○○路○段二
    三八巷口，為警查獲，並扣得其所有，且已供施用海洛因所用之注射針筒一支。
二、案經彰化縣警察局田中分局報請臺灣彰化地方法院檢察署檢察官偵查起訴。本院
    認有刑事訴訴法第二百七十三條之一第一項之情形，而改依簡式審判程序審理。
    理  由
一、右揭事實，業據被告乙○○警、偵訊時及本院審理中均坦承不諱，且其二度獲案
    ，經警採取其之尿液送驗，結果均呈嗎啡陽性反應，有彰化縣衛生局煙毒尿液檢
    驗成績書二紙附卷可稽，此外，復有扣案之注射針筒一支可資佐證，核被告之自
    白應與事實相符，堪以採信。再查被告前因施用毒品案件，經送強制戒治並於九
    十年十二月十八日期滿執行完畢，由台灣彰化地方法院檢察署檢察官於九十一年
    一月十四日，以九十一年度戒毒偵字第六二、六三號不起訴處分確定。復因施用
    毒品案件，經本院於九十三年六月二十四日以九十三年訴字第五六六號判處有期
    徒刑八月，於九十年七月十九日而告確定，有該不起訴處分書、本院九十三年度
    訴字第五六六號判決、臺灣高等法院被告全國前案紀錄表及臺灣彰化地方法院檢
    察署刑案資料查註紀錄表在卷足憑，被告顯係於受觀察勒戒、強制戒治執行完畢
    後，五年內復犯毒品危害防制條例第十條第一項之罪，從而，本件犯罪事證明確
    ，被告前開犯行洵堪認定。
三、核被告所為，係犯毒品危害防制條例第十條第一項之施用第一級毒品罪。被告為
    施用毒品持有第一級毒品。其持有之低度行為均應為施用之高度行為所吸收，不
    另論罪。被告前後多次施用第一級毒品海洛因之犯行，時間緊接，所犯又係構成
    要件相同之罪名，顯係基於概括犯意反覆為之，應依連續犯規定論以一罪，並加
    重其刑。至移送併案部分，與原起訴部分，有裁判上一罪之關係，本院自得併予
    審理。再查被告曾因賭博及肅清煙毒條例案件，先後經法院判處有期徒刑六月、
    三年八月，定應執行有期徒刑四年確定，於八十七年五月二十七日入監服刑，於
    八十八年八月十八日假釋付保護管束，於九十年十二月十九日撤銷假釋入監執行
    殘刑，甫於民國九十三年一月三十一日縮短刑期執行完畢，有臺灣彰化地方法院
    檢察署刑案資料查註紀錄表及臺灣高等法院被告全國前案紀錄表各一份附卷可稽
    ，被告於受有期徒刑之執行完畢後，五年以內再犯有期徒刑以上之罪，為累犯，
    應依刑法第四十七條規定，遞予加重其刑。爰審酌被告前曾有施用毒品罪行，經
    送觀察勒戒、強制戒治後，猶不知悔改，再施用毒品不輟，不僅戕害自身健康，
    更辜負國家將之視為病人，並施以長時間之戒治處遇之苦心，惟其對他人權益之
    侵害仍屬有限，於本院審理中已坦承其犯行，及其犯罪目的、手段等一切情狀，
    量處如主文所示之刑。扣案之注射針筒一支係被告所有，且已供其施用毒品犯罪
    所用之物，業據其陳明在卷，爰依刑法第三十八條第一項第二款規定，併予宣告
    沒收。
據上論斷，應依刑事訴訟法第二百七十三條之一第一項、第二百九十九條第一項前段
，毒品危害防制條例第十條第一項，刑法第十一條前段、第五十六條、第四十七條、
第三十八條第一項第二款，判決如主文。
本案經檢察官甲○○到庭執行職務。
中    華    民    國    九十四      年      三      月      二十四      日
                                臺灣彰化地方法院刑事第一庭
                                    法      官  洪  志  賢
右正本證明與原本無異。
如不服本判決，應於送達後十日內向本院提出上訴狀( 須附繕本 )。
                                    法院書記官  洪  年  慶
中    華    民    國    九十四      年      三      月       二十五     日
毒品危害防制條例第十條
施用第一級毒品者，處六月以上五年以下有期徒刑。
施用第二級毒品者，處三年以下有期徒刑。
